臺灣臺中地方法院民事判決　　　　　　　95年度重訴字第50號
原　　　告　中國信託商業銀行股份有限公司
法定代理人　辛○○
訴訟代理人　陳盈壽律師
　　　　　　丙○○
被　　　告　甲○○
被　　　告　乙○○
被　　　告　庚○○原名丁○○.
上列三人共同
訴訟代理人　林豐順律師
上列當事人間分配表異議之訴事件，本院於民國96年6月20日言
詞辯論終結，判決如下：
    主      文
本院93年度執字第49475號強制執行事件於民國94年12月1日製作
之分配表，其中[表14]項次2被告庚○○分配金額943,761元，應
減為713,489元。
原告其餘之訴駁回。
訴訟費用由被告庚○○負擔萬分之七十五，餘由原告負擔。
    事實及理由
壹、兩造爭執要旨：
  一、原告主張：
    (一)訴外人友發建設股份有限公司（以下稱友發公司）、祐
        安建設股份有限公司（以下稱祐安公司）以其所有之台
        中市○○區○○段建號11393、11401、11419等3筆建物
        ，向被告庚○○（原名丁○○，民國94年2月1日改名）
        設定新臺幣（下同）12,147,266元之抵押權；以建號11
        409建物1筆，向被告乙○○設定5,773,017元之抵押權
        ；以建號11417、11489等2筆建物，向被告甲○○設定
        15,208,065元之抵押權。而被告甲○○、乙○○、庚○○（以下稱被告甲○○等3人）於臺灣臺中地方法院93
        年度執字第49475號強制執行事件中行使該抵押權，並
        聲明參與分配。而按抵押權為債權之從權利，被告甲○○等3人對於友發公司、祐安公司之債權本未存在，故
        其抵押權即失所附麗。嗣原告聲請拍賣抵押物，經臺灣
        臺中地方法院民事執行處連同該非抵押權效力所及之系
        爭建物併付拍賣，並由訴外人買受在案。其中建號1139
        3、11401、11419等3筆建物，拍定價金為10,650,000元
        （即分配表之表7部分），被告庚○○依分配表分得金
        額10,463,777元，其自無優先受償之權。又分配表之表
        14部分，因被告庚○○並無債權存在，故無受償不足之
        情事，應重新分配；其中建號11409建物1筆，拍定價金
        為4,480,000元（即分配表之表8部分），被告乙○○依
        分配表分得金額4,397,468元，其自無優先受償之權。
        又分配表之表13部分，因被告乙○○並無債權存在，故
        無受償不足之情事，應重新分配；其中建號11417、114
        89等2筆建物，拍定價金為9,340,000元（即分配表之表
        9部分），被告甲○○依分配表分得金額9,178,191元，
        其自無優先受償之權。又分配表之表12部分，因被告甲○○並無債權存在，故無受償不足之情事，應重新分配
        。為此，提起本件訴訟，並聲明：臺灣臺中地方法院93
        年度執字第49475號強制執行事件，就被告甲○○等3人
        所得分配之債權額應減為零元，並不得參與分配。即表
        7部分：被告庚○○所得分配之10,463,777元，應減為
        零元；表8部分，被告乙○○所得分配之4,397,468元，
        應減為零元；表9部分，被告甲○○所得分配之9,178,1
        91元，應減為零元；表12部分：被告甲○○所得分配之
        5,425,813元，應減為零元；表13部分：被告乙○○所
        得分配之474,827元，應減為零元；表14部分：被告庚○○所得分配之943,761元，應減為零元。
    (二)對被告甲○○等3人抗辯之陳述：
        1.就被告甲○○等3人所舉原告聲明異議時未載明分配
          表之不當及如何變更之聲明，此同案被告緯西企業股
          份有限公司（以下稱緯西公司）於強制執行程序中已
          提出異議，並經原執行法院以93年度執字第49475號
          裁定駁回，緯西公司不服再提抗告，亦經臺灣高等法
          院臺中分院以95年度抗字第115號裁定駁回抗告，故
          原告聲明異議合法，自得提起本件分配表異議之訴。
        2.被告甲○○於95年6月14日言詞辯論期日自承係其父
          親張百村向其借款。被告所提匯款單，匯款人為張百
          村，友發公司或祐安公司簽發之支票，受款人絕大多
          數記載為張百村，且均屬禁止背書轉讓之支票。又被
          告甲○○於95年6月14日自承借錢給友發公司期間有
          無給付利息，其沒印象，且借給友發公司之錢，百分
          之二十是向朋友借的，此與一般坊間借貸之初會約定
          清楚利息及不會因要借錢給別人而向朋友借貸之社會
          常情，均有不符。另依所提證物四附件七及附表一相
          對照，被告甲○○於94年8月14日提領258萬元現金，
          自91年9月16日至92年1月29日分次給付現金予友發公
          司，期間長達四個半月之久，此舉顯與常情不符。況
          附表一編號20、21二筆，其匯款期間均在被告甲○○
          91年8月14日領取258萬元現金後，何以此二筆並未計
          入258萬元現金內？且91年10月31日給付二筆現金，
          一筆算入一筆不算入，顯見被告甲○○所製作之附表
          一係屬臨訟製作，並非實在。被告甲○○與友發公司
          或祐安公司間應無借貸關係存在，實際上應係訴外人
          張百村與友發公司或祐安公司有借貸或加碼投資關係
          。而被告張欣既然與友發公司、祐安公司無任何債權
          債務，則其所設定之抵押權即失所附麗，自不得據以
          優先分配。
        3.被告乙○○於95年6月14日自承其是借款予友發公司
          之股東林仁德，本票也是林仁德拿給乙○○，其借林
          仁德4,812,000元，林仁德告知利息為百分之二十等
          語。又友發公司或祐安公司所簽發之支票，大多以林
          仁德為受款人，且均為禁止背書轉讓支票，亦明實際
          借款或加碼投資友發公司或祐安公司者，應為股東林
          仁德而非被告乙○○。再依被告乙○○所提借款附表
          與傳票憑證相較，其所借時間與金額，與友發公司收
          到林仁德之項款不符。
        4.被告庚○○所提之匯款單，其匯款對象均為訴外人蔡
          錫井，友發公司或祐安公司所簽發之支票，大多以蔡
          錫井為受款人，且均為禁止背書轉讓支票，故實際借
          款或加碼投資友發公司或祐安公司者，應為戊○○，
          而非被告庚○○。
        5.證人戊○○所提出之友發公司、祐安公司89、90、91
          年度之傳票憑證，無法證明友發公司、祐安公司與被
          告甲○○等3人間之借貸關係，且證人戊○○證述係
          由其本人、張百村、林仁德代表公司對外借款，然未
          經股東會決議或董事會書面決議。又90年10月15日前
          友發公司、祐安公司之傳票未有被告甲○○等3人之
          借貸記載，顯見被告甲○○等3人於90年10月15日前
          未有貸款予友發公司、祐安公司之事實。再依傳票憑
          證記載股東墊款、現金字樣，顯示友發公司、祐安公
          司借入款項又遭人取回，顯有膨脹債權。另經核對傳
          票上記載借入款項流入友發公司、祐安司於原告銀行
          之甲存專戶，部分項目並未實際存入；其備償及乙存
          帳戶內多筆匯款，分別為訴外人戊○○、林仁德、張
          百村、林洪起香、魏文炳、蔡松宗匯入，但有些卻列
          入被告甲○○等3人之債權，有些卻不是，顯見被告
          甲○○等3人之債權金額及票據，全為臨訟製作，並
          非實在。
        6.原告已對臺灣臺中地方法檢察署95年度偵字第16080
          號不起訴處分聲請再議。
  二、被告抗辯：
    (一)原告於94年度執字第49475號執行事件中，執行法院於
        94年12月1日製作分配表，定於94年12月22日實行分配
        ，原告於94年12月5日具狀聲明異議，僅記載：「友發
        建設未積欠債務，此為假債權」，未依強制執行法第39
        條第2項規定，記載異議人所認原分配表之不當及應如
        何變更之聲明，其聲明異議即非合法。原告又未在分配
        期日前補正其欠缺，逕依強制執行法第41條規定提起本
        件分配表異議之訴，係起訴不備其他要件，應裁定駁回
        。
    (二)友發公司及祐安公司於89年9月間向被告甲○○等3人借
        款週轉，至91年12月1日雙方會算結果，計積欠被告甲○○本金12,381,500元、利息2,826,565元；被告乙○○本金4,812,000元、利息961,017元；被告庚○○本金
        9,322,000元、利息1,855,266元，友發公司等人並簽發
        本金及利息之本票各1張予被告甲○○等3人收執，並將
        系爭大樓一部分設定抵押權予被告甲○○等3人為擔保
        。故被告甲○○等3人與友發公司、祐安公司間確有本
        票債權及押權權存在。
    (三)被告甲○○等3人之借款，亦有明細表及友發公司、祐
        安公司轉帳傳票對應表為證。其中被告乙○○部分，係
        以現金交付訴外人林仁德，再由林仁德轉交公司，故借
        款金額以林仁德交付友發公司、祐安公司為準。又91年
        12月1日在友發公司會帳時，傳票上摘要欄有丁○○（
        戊○○）、甲○○（張百村）、乙○○（林仁德），因
        股東張百村、戊○○、林仁德僅向外借款責任配額，並
        非實際債權人，三方確認債權人後，同意以被告甲○○
        等3人為債權人，此項三方同意行為（係契約行為），
        其法律關係之性質為無名契約。
    (四)被告甲○○等3人借予友發公司、祐安公司之借款，雖
        未經公司股東會或董事會書面決議，但借貸契約因金錢
        之交付及借貸之合意即成立，至於有無股東會或董事會
        書面決議，對借貸契約之成立並不生影響。90年10月15
        日前，友發公司、祐安公司之傳票雖未記載被告甲○○
        等3人，惟此僅是會計人員記帳方式不同。傳票上記載
        股東墊款、現金字樣，僅是會計人員記帳摘要及備忘記
        錄，不是會計帳目，目的只在瞭解公司借款來源，係由
        股東經手交付現金而已。傳票上已清楚記載借方與貸方
        ，自無原告所主張公司借入又取回以膨脹債權之情形。
    (五)本件原告以被告甲○○等3人涉嫌偽造文書而向臺灣臺
        中地方法院檢察署提起刑事告訴（95年度偵字第16080
        號），經檢察官詳為調查後，認定被告陳稱因借款之法
        律關係始由戊○○將地上建物設定抵押權予被告甲○○
        等3人，以求債權之擔保，與事實相符，因而為不起訴
        處分。
    (六)並均聲明：原告之訴駁回。
貳、本件經兩造整理並協議簡化爭點如下：
  一、不爭執事項：（本院採為判決之基礎）
    (一)原告向本院聲請就訴外人友發公司、祐安公司、堡國建
        設股份有限公司、江珊華、張百村等人所有之不動產為
        強制執行（本院93年度執字第49475號），本院民事執
        行處於94年12月1日製作分配表，定於94年12月22日實
        行分配。原告於94年12月5日向本院民事執行處提出書
        狀聲明異議。嗣後原告於94年12月30日對被告甲○○、
        乙○○、庚○○提起本件分配表異議之訴。
    (二)上開分配表中，就：
        1.表7部分，拍賣標的物為友發公司及祐安公司所有之
          建號11393、11401、11419等3筆建物，拍定價金為
          10,650,000元，第一順位抵押權人即被告庚○○得分
          配金額為10,463,777元。
        2.表8部分，拍賣標的物為友發公司及祐安公司所有之
          建號11409建物1筆，拍定價金為4,480,000元，第一
          順位抵押權人即被告乙○○得分配金額為4,397,468
          元。
        3.表9部分，拍賣標的物為友發公司及祐安公司所有之
          建號11417、11489等2筆建物，拍定價金為9,340,000
          元，第一順位抵押權人即被告甲○○分得9,178,191
          元。
        4.表12部分，拍賣標的物為友發公司及祐安公司所有之
          建號11353建物1筆、權利範圍10000之799，拍定價金
          為5,470,753元，就表9分配不足部分，被告甲○○得
          分配金額為5,425,813元。
        5.表13部分，拍賣標的物為友發公司及祐安公司所有之
          建號11353建物1筆、權利範圍10000之70，拍定價金
          為479,290元，就表8分配不足部分，被告乙○○得分
          配金額為474,827元。
        6.表14部分，拍賣標的物為友發公司及祐安公司所有之
          建號11353建物1筆、權利範圍10000之139，拍定價金
          為951,733元，就表7分配不足部分，被告庚○○得分
          配金額為943,761元。
    (三)訴外人友發公司、張百村（被告甲○○之父）、洪正桂
        （被告乙○○之夫）於91年12月1日共同簽發票號WG000
        0000、0000000，面額各為2,826,565、12,381,500元，
        到期日均為92年1月31日，指定受款人均為甲○○之本
        票2紙，交付被告甲○○。被告甲○○持該2紙本票向本
        院聲請裁定准予強制執行，經本院以92年度票字第5390
        號裁定准許確定在案。另友發公司、祐安公司於92年4
        月10日，以其所有西屯區○○段建號11353（權利範圍
        10000分之799）、建號11417（權利範圍全部）、建號
        11489（權利範圍全部）等3筆建物，設定權利價值15,2
        08,065元之抵押權予被告甲○○。
    (四)訴外人友發公司、張百村（被告甲○○之父）、洪正桂
        （被告乙○○之夫）91年12月1日共同簽發票號WG00000
        00、0000000，面額各為961,017元、4,812,000元，到
        期日均為92年1月31日，指定受款人均為乙○○之本票2
        紙，交付被告乙○○。被告乙○○持該2紙本票向本院
        聲請裁定准予強制執行，經本院以92年度票字第9917號
        裁定准許確定在案。另友發公司、祐安公司於92年4月
        10日，以所有西屯區○○段建號11353（權利範圍10000
        分之70）、建號11409（權利範圍全部）等2筆建物，設
        定權利價值5,773,017元之抵押權予被告乙○○。
    (五)訴外人友發公司、張百村（被告甲○○之父）、洪正桂
        （被告乙○○之夫）91年12月1日共同簽發票號WG00000
        00、0000000，面額各為1,855,266、9,322,000元，到
        期日均為92年1月31日，指定受款人均為庚○○之本票2
        紙，交付被告庚○○。被告庚○○持該2紙本票向本院
        聲請裁定准予強制執行，經本院以92年度票字第9916號
        裁定准許確定在案。另友發公司、祐安公司於92年4月
        10日，以所有西屯區○○段建號11353（權利範圍10000
        分之139）、建號11393（權利範圍全部）、建號11401
        （權利範圍全部）、建號11419（權利範圍全部）等4筆
        建物，設定權利價值12,147,266元之抵押權予被告庚○○。
  二、爭執之事項：
    (一)被告甲○○對訴外人友發公司、祐安公司之前述不動產
        所設定權利價值15,208,065元之抵押權及其擔保之債權
        是否存在？
    (二)被告乙○○對訴外人友發公司、祐安公司之前述不動產
        所設定權利價值5,773,017元之抵押權及其擔保之債權
        是否存在？
    (三)被告庚○○對訴外人友發公司、祐安公司之前述不動產
        所設定權利價值12,147,266元之抵押權及其擔保之債權
        是否存在？
參、得心證之理由：
  一、關於被告甲○○等3人抗辯原告起訴不備其他要件，應予
      裁定駁回部分，說明如下：
    (一)按強制執行法第39條規定：「（第1項）債權人或債務
        人對於分配表所載各債權人之債權或分配金額有不同意
        者，應於分配期日一日前，向執行法院提出書狀，聲明
        異議。（第2項）前項書狀，應記載異議人所認原分配
        表之不當及應如何變更之聲明。」而該第2項係於85年
        間增訂，其增訂理由為：「對於分配表之異議，若不表
        明原分配表有何不當及應為如何變更之原因事實，則他
        債權人及債務人，無從得悉其異議是否正當，並為同意
        變更或反對變更之陳述。爰增訂第二項之規定，以應需
        要。」準此可知，異議人於聲明異議狀所載內容，如可
        使他債權人及債務人知悉異議意旨而得據以為同意變更
        或反對變更之陳述，即為已足，無須拘泥於法條規定，
        要求異議人一定要表明「原分配表之不當及應如何變更
        之聲明」等文義。
    (二)茲查，原告向本院聲請就訴外人友發公司等人所有之不
        動產為強制執行（本院93年度執字第49475號），本院
        民事執行處於94年12月1日製作分配表，定於94年12月
        22日實行分配。原告於94年12月5日向本院民事執行處
        提出書狀聲明異議，嗣後原告於94年12月30日對被告甲○○等3人提起本件分配表異議之訴（不爭執事項(一)參
        照）。而原告於94年12月5日向本院民事執行處提出書
        狀聲明異議，關於被告甲○○等3人之債權部分，其理
        由記載為「友發建設未積欠債務，此為假債權。」此有
        民事聲明異議狀影本在卷可參。原告此項異議理由，應
        足以使執行債務人及其他債權人認知原告係主張被告甲○○等3人之抵押債權係屬虛偽而不存在，則其債權額
        應為零元，自然即得推知所受分配金額應減為零元。據
        此以論，原告之聲明異議，即難謂違反強制執行法第39
        條第2項之規定。從而被告甲○○等3人抗辯原告依強制
        執行法第41條規定提起本件分配表異議之訴，係起訴不
        備其他要件，應裁定駁回云云，尚非可採。
  二、關於(1)被告甲○○對友發公司及祐安公司之前述不動產所
      設定權利價值15,208,065元之抵押權及其擔保之債權是否
      存在？(2)被告乙○○對友發公司、祐安公司之前述不動產
      所設定權利價值5,773,017元之抵押權及其擔保之債權是
      否存在？(3)被告庚○○對友發公司、祐安公司之前述不動
      產所設定權利價值12,147,266元之抵押權及其擔保之債權
      是否存在？等爭點，綜合說明如下：
    (一)按土地法第37條第1項規定：「土地登記，謂土地及建
        築改良物之所有權與他項權利之登記。」又土地登記之
        效力有三：(1)公示力；(2)推定力；(3)公信力。其中所謂
        登記之推定力，係指依法登記之不動產物權，推定登記
        權利人適法有此權利。蓋不動產物權變動既以登記為表
        徵，而外表之現象與實質之內容，通常八、九不離十。
        亦即登記簿上之登記，通常均有實質或真實之權利為其
        基礎。基於此種權利存在之蓋然性，自應賦予登記之推
        定力。而依據登記之推定力，不動產物權之登記名義人
        於不動產物權上行使其權利，不須證明其權利。若有主
        張其係無權利者，應負舉證責任。茲原告雖以友發公司
        、祐安公司並未向被告甲○○等3人借款，被告甲○○
        等3人對友發公司、祐安公司並無借款本金及利息之債
        權存在，因而主張該等抵押權係屬虛偽設定云云。惟查
        ：
        1.被告甲○○等3人主張友發公司及祐安公司於89年9月
          間向渠等借款週轉，至91年12月1日雙方會算結果，
          計積欠被告甲○○本金12,381,500元、利息2,826,56
          5元；被告乙○○本金4,812,000元、利息961,017元
          ；被告庚○○本金9,322,000元、利息1,855,266元，
          友發公司等人並簽發本金及利息之本票各1張予被告
          甲○○等3人收執之事實，業據被告甲○○等3人提出
          本票、支票、匯款單、支票存款對帳單及借款與轉帳
          傳票對照明細表（即被告答辯(四)狀之附表七～九）為
          證，並有證人即友發公司、祐安公司之負責人戊○○
          提出之友發公司、祐安公司89～91年度傳票憑證及銀
          行憑證等資料足供佐參；且戊○○就友發公司等向被
          告3人借款及簽發本票並提供建物設定抵押權之經過
          ，亦到庭具結證述：「友發公司蓋凱旋門資訊廣場這
          棟大樓蓋到七樓時，有辦理建築融資，銀行有時候暫
          停放款，公司沒有錢，需要週轉，所以向他們三人借
          錢，到91年12月間，公司與借款人會帳，公司就各開
          二張本票給他們，一張是本金，一張是利息，利息是
          以百分之7計算，另外還有把房子設定抵押權給他們
          。」等語（見本院95年4月24日言詞辯論筆錄）。
        2.被告甲○○等3人提出之借款與轉帳傳票對照明細表
          （即被告答辯(四)狀之附表七～九），經與友發公司、
          祐安公司簽發之支票及該公司89～91年度傳票憑證核
          對結果，均屬相符；另傳票憑證上關於被告匯款至友
          發公司、祐安公司在原告銀行之甲存帳戶之相關記載
          ，亦經被告提出該等甲存帳戶之「支票存款對帳單」
          為證，而原告核對後，亦自承確有該等交易資料（見
          本院96年4月18日言詞辯論筆錄）。至於原告所質疑
          友發公司之備償專戶90年10月29日兩筆620,000元之
          轉入帳戶分別為林洪起香、魏文炳，並非林仁德、蔡
          錫井，被告對此陳述：林洪起香是林仁德之妻，魏文
          炳匯款部分，是戊○○向魏文炳借款，由庚○○還給
          魏文炳，所以認為是友發公司欠庚○○等語。另證人
          即友發公司前會計己○○對該記帳內容證稱：「（
          法官問：魏文炳匯入的620,000元，為何在該傳票上
          記載丁○○（戊○○）入中信的備償帳戶620,000元
          ？）因為是公司缺款多少，就會分配由股東去借款，
          至於如何借、如何還，就不得而知，要是戊○○去借
          款，就會填丁○○的名字。」據此可知，前開匯入友
          發公司備償專戶之2筆款項，尚難認為與被告之借款
          無關。
        3.友發公司及祐安公司89～91年度傳票憑證，其中89年
          10月13日至90年6月14日部分，是由出納王淑暖製作
          ；90年10月15日至91年11月18日部分，是由會計胡菁
          菁製作。而王淑暖製作之傳票憑證，關於股東借款給
          公司部分，係記載為「股東墊款」，出借款項之股東
          則記載為戊○○、林仁德、張百村；而己○○製作之
          傳票憑證，關於股東借款給公司部分，則將借款來源
          載明，出借款項之股東則記載為丁○○（戊○○）、
          乙○○（林仁德）、甲○○（張百村）。又參以友發
          公司及祐安公司簽發之支票，其受款人係記載戊○○
          、林仁德、張百村，可見友發公司及祐安公司於該期
          間如須資金週轉，係由戊○○、林仁德、張百村負責
          調借。至於資金來源，或為戊○○、林仁德、張百村
          本人，或為丁○○、乙○○、甲○○。惟前開借款，
          經友發公司與丁○○（戊○○）、乙○○（林仁德）
          、甲○○（張百村）等人於91年12月1日會算，三方
          確認同意以被告甲○○等3人為債權人，並由友發公
          司等人簽發本金及利息之本票各1張交予被告甲○○
          等3人收執（不爭執事項(三)、(四)、(五)所示之本票參照
          ）。至此，被告甲○○等3人為友發公司等人之債權
          人，及其債權之數額等，則均告確定。
      (二)被告甲○○等3人對友發公司既然有前述之本票債權
          存在，則友發公司、祐安公司嗣後提供其所有之建物
          設定抵押權供為擔保（不爭執事項(三)、(四)、(五)所示之
          抵押權參照），即符合抵押權成立之從屬性。從而原
          告主張該等抵押權係屬虛偽設定，即無可採。
  二、被告甲○○之本金債權12,381,500元、利息債權2,826,
      565元，合計15,208,065元，與設定之抵押權額相同；被
      告乙○○之本金債權4,812,000元、利息債權961,017元，
      合計5,773,017元，與設定之抵押權額相同。至於被告庚○○部分，其本金債權9,322,000元、利息債權1,855,266
      元，合計11,177,266元，但設定之抵押權額為12,147,266
      元，而被告庚○○已自承其債權額僅有11,177,266元，故
      本院93年度執字第49475號強制執行事件於94年12月1日製
      作之分配表，其中[表7]項次9被告庚○○之債權額應為
      11,177,266元，而非12,147,266元。準此，[表7]項次9被
      告庚○○可受分配金額仍為10,463,777元，但其不足額應
      僅有713,489元（計算式：11,177,266-10,463,777=713,
      489）。從而[表14]項次2部分，被告庚○○之債權額應更
      正為713,489元，可受分配金額應更正為713,489元，不足
      額則應更正為零元。
  三、綜上所述，原告請求本院93年度執字第49475號強制執行
      事件於94年12月1日製作之分配表，其中[表14]項次2被告
      庚○○分配金額943,761元，應減為713,489元，為有理由
      ，應予准許。其餘逾此部分之請求，為無理由，應予駁回
      。
  四、本件訴訟費用之負擔，係以原告請求將被告甲○○等3人
      之分配金額合計30,883,387元均核減為零元為計算基礎（
      即不包含已先為判決之被告緯西企業股份有限公司分配金
      額核減為零元部分），而以被告庚○○受敗訴判決之數額
      即分配金額減少230,272元（943,761-713,489=230,272）
      定其分擔比例。準此計算結果，本件訴訟費用，由被告庚○○負擔萬分之75（計算式：230,272÷30,883,387=0.00
      75），其餘由原告負擔。
肆、訴訟費用負擔之依據：民事訴訟法第79條、第85條第1項但
    書。
中　　華　　民　　國　　96　　年　　7 　　月　　4 　　日
                  民事第一庭    法  官  游文科
正本係照原本作成。
如對本判決上訴，須於判決送達後20日內向本院提出上訴狀。
中　　華　　民　　國　　96　　年　　7 　　月　　4 　　日
                                書記官    謝坤冀
